---
title: "REGRESION LINEAL Y MULTILINEAL"
author: "Santiago Rodriguez Ramirez"
date: "2023-10-10"
output: word_document
---

```{r setup, include=FALSE}
knitr::opts_chunk$set(echo = TRUE)
```

## CARGAR LAS BIBLIOTECAS NECESARIAS


```{r cars}
library(caret)
```

## CARGAR LOS DATOS 

```{r}
data <- read.csv("C:/Users/Santi/OneDrive/Documentos/Electiva/Data/diabetes_012_health.csv")
```

Los datos son cargados con la funcion anterior, de esta manera podemos hacer uso del dataset.

## IDENTIFICACION DE VALORES NULOS

```{r}
sum(is.na(data))
```

Se identifica si existe alguna valor nulo en el dataset que esta bajo estudio.

## Binarizar la variable de clase (Diabetes_012)

```{r}
data$Diabetes_012 <- ifelse(data$Diabetes_012 > 0, 1, 0)
```

Se binariza los valores correspondientes a la variable Diabetes_012, delimitando a 0 los valores de no diabetes y 1 a los valores de prediabetes\diabetes.

## Convertir la variable de clase en un factor de dos niveles

```{r}
data$Diabetes_012 <- factor(data$Diabetes_012, levels = c(0, 1))
```

Las variables actuales se encuentran en valores categoricas, para poderlas manipular se convierten a un factor de valores entre 0 y 1.

## Crear un subconjunto de datos para BMI (1% del tamaño original)

```{r}
set.seed(123)
subset_bmi <- createDataPartition(data$BMI, p = 0.01, list = FALSE)
data_bmi <- data[subset_bmi, ]
```

Se crea un subconjunto de datos para la variable BMI.

```{r}
subset_mentHlth <- createDataPartition(data$MentHlth, p = 0.01, list = FALSE)
data_mentHlth <- data[subset_mentHlth, ]
```

Se crea un subconjunto de datos para la variable MentHlth.

```{r}
subset_physHlth <- createDataPartition(data$PhysHlth, p = 0.01, list = FALSE)
data_physHlth <- data[subset_physHlth, ]
```

Se crea un subconjunto de datos para la variable PhysHlth.

## Entrenar un modelo de regresión lineal para BMI

```{r}
control <- trainControl(method = "cv", number = 10)
model_linear_bmi <- train(BMI ~ ., data = data_bmi, method = "lm", trControl = control)
```

Se entrena un modelo de regresion lineal para la variable Diabetes_012.

## Evaluar el modelo de regresión lineal 

```{r}
summary(model_linear_bmi)
```

La funcion evalua el modelo anteriormente entrenado.

## Entrenar un modelo de regresión lineal para MentHlth

```{r}
control <- trainControl(method = "cv", number = 10)
model_linear_mentHlth <- train(MentHlth ~ ., data = data_mentHlth, method = "lm", trControl = control)
```

Se entrena un modelo de regresion lineal para la variable MentHlth.

## Evaluar el modelo de regresión lineal 

```{r}
summary(model_linear_mentHlth)
```

La funcion evalua el modelo anteriormente entrenado.

## Entrenar un modelo de regresión lineal para PhysHlth

```{r}
control <- trainControl(method = "cv", number = 10)
model_linear_physHlth <- train(PhysHlth ~ ., data = data_physHlth, method = "lm", trControl = control)
```


Se entrena un modelo de regresion lineal para la variable PhysHlth.

## Evaluar el modelo de regresión lineal

```{r}
summary(model_linear_physHlth)
```


La funcion evalua el modelo anteriormente entrenado.

## Eliminar predictores no significativos

```{r}
data_bmi_reduced <- data_bmi[, !(names(data_bmi) %in% c("Smoker", "Veggies", "Fruits", "Education", "Income"))]
```

Se eliminan los predictores que no contribuyen al modelo.

## Entrenar un segundo modelo de regresión lineal con las variables reducidas

```{r}
model_linear_bmi_reduced <- train(BMI ~ ., data = data_bmi_reduced, method = "lm", trControl = control)
```


Se entrena un segundo modelo de regresion lineal para la variable BMI.

## Evaluar el segundo modelo de regresión lineal

```{r}
summary(model_linear_bmi_reduced)
```

La funcion evalua el modelo anteriormente entrenado.

## Seleccionar la mejor característica

```{r}
data_bmi_best_feature <- data_bmi[, !(names(data_bmi) %in% c("Diabetes_012"))]
```

Selecciona la mejor caracteristica del modelo anteriormente entrenado 

## Entrenar un tercer modelo de regresión lineal con la mejor variable

```{r}
model_linear_bmi_best_feature <- train(BMI ~ ., data = data_bmi_best_feature, method = "lm", trControl = trainControl(method = "repeatedcv", number = 10, repeats = 10))
```


Se entrena un tercer modelo de regresion lineal para la variable BMI.


## Evaluar el tercer modelo de regresión lineal

```{r}
summary(model_linear_bmi_best_feature)
```

La function evalua el modelo anteriormente entrenado.


## CONCLUSIONES

El codigo identifica el modelo de regresion lineal que se ajusta mejor a los datos y evaluar como diferentes variables afectan a la de interes, en este caso BMI, MentHlth y PhysHlth