---
title: "KNN"
author: "Santiago Rodriguez Ramirez"
date: "2023-10-10"
output: word_document
---

```{r setup, include=FALSE}
knitr::opts_chunk$set(echo = TRUE)
```

## CARGAR LAS BIBLIOTECAS NECESARIAS


```{r cars}
library(caret)
```

## CARGAR LOS DATOS 

```{r}
data <- read.csv("C:/Users/Santi/OneDrive/Documentos/Electiva/Data/diabetes_012_health.csv")
```

Los datos son cargados con la funcion anterior, de esta manera podemos hacer uso del dataset.

## IDENTIFICACION DE VALORES NULOS

```{r}
sum(is.na(data))
```

Se identifica si existe alguna valor nulo en el dataset que esta bajo estudio.

## Binarizar la variable de clase (Diabetes_012)

```{r}
data$Diabetes_012 <- ifelse(data$Diabetes_012 > 0, 1, 0)
```

Se binariza los valores correspondientes a la variable Diabetes_012, delimitando a 0 los valores de no diabetes y 1 a los valores de prediabetes\diabetes.

## Convertir la variable de clase en un factor de dos niveles

```{r}
data$Diabetes_012 <- factor(data$Diabetes_012, levels = c(0, 1))
```

Las variables actuales se encuentran en valores categoricas, para poderlas manipular se convierten a un factor de valores entre 0 y 1.

## Crear subconjunto equilibrado para "Diabetes_012" (1% del conjunto de datos)

```{r}
subset_diabetes <- createDataPartition(data$Diabetes_012, p = 0.01, list = FALSE)
data_diabetes <- data[subset_diabetes, ]
```

Se crean los subconjuntos equilibrados para cada variable estipulada en la actividad dispuesta.

## Subconjunto equilibrado para "HeartDiseaseorAttack"

```{r}
subset_heart <- createDataPartition(data$HeartDiseaseorAttack, p = 0.01, list = FALSE)
data_heart <- data[subset_heart, ]
```

Este subconjunto equilibrado esta realizado para HeartDiseaseorAttack.

## Subconjunto equilibrado para "Sex"

```{r}
subset_sex <- createDataPartition(data$Sex, p = 0.01, list = FALSE)
data_sex <- data[subset_sex, ]
```

Este subconjunto equilibrado esta realizado para sex.

## Entrenar un modelo kNN con \todas las variables

```{r}
control <- trainControl(method = "cv", number = 10)
model_knn <- train(Diabetes_012 ~ ., data = data_diabetes, method = "knn", trControl = control)
```

Se entrena un modelo KNN para la variable Diabetes_012.

```{r}
control <- trainControl(method = "cv", number = 10)
model_heart <- train(HeartDiseaseorAttack ~ ., data = data_heart, method = "knn", trControl = control)

```

Se entrena un modelo KNN para la variable HeartDiseaseorAttack.

```{r}
control <- trainControl(method = "cv", number = 10)
model_sex <- train(Sex ~ ., data = data_sex, method = "knn", trControl = control)

```

Se entrena un modelo KNN para la variable sex.

```{r}
summary(model_knn)
```

Esta funcion nos arroja un valor estadistico para este modelo en especifico, en este caso Diabetes_012.

```{r}
summary(model_heart)
```

Esta funcion nos arroja un valor estadistico para este modelo en especifico, en este caso HeartDiseaseorAttack.

```{r}
summary(model_sex)
```

Esta funcion nos arroja un valor estadistico para este modelo en especifico, en este caso sex.

## Mtrix confusion

```{r}
confusion_matrix_knn <- confusionMatrix(predict(model_knn, newdata = data_diabetes), data_diabetes$Diabetes_012)
print("Rendimiento del Modelo k-NN para Diabetes_012 (Clasificaci贸n Binaria):")
print(confusion_matrix_knn)
```

Matriz para evaluar el rendimiento del modelo.


## Eliminar 5 predictores
```{r}
data_diabetes_reduced <- data_diabetes[, !(names(data_diabetes) %in% c("Smoker", "Veggies", "Fruits", "Education", "Income"))]
```

Se eliminan las 5 variables de acuerdo al estudio estadistico realizado.

## Entrenar un segundo modelo kNN con las variables reducidas (encuentre un k 贸ptimo)

```{r}
control <- trainControl(method = "cv", number = 5)
model_knn_reduced <- train(Diabetes_012 ~ ., data = data_diabetes_reduced, method = "knn", trControl = control)
```

Se entrena un segundo modelo KNN nuevamente para Diabetes_012.

## Evaluar el segundo modelo

```{r}
summary(model_knn_reduced)
```

Evaluamos el segundo modelo KNN.

## Eliminar 5 predictores adicionales

```{r}
data_diabetes_reduced2 <- data_diabetes_reduced[, !(names(data_diabetes_reduced) %in% c("GenHlth", "NoDocbcCost", "MentHlth", "PhysHlth", "DiffWalk"))]
```

Se eliminan  5 variables adicionales de acuerdo al estudio estadistico realizado.

## Entrenar un tercer modelo kNN

```{r}
model_knn_reduced2 <- train(Diabetes_012 ~ ., data = data_diabetes_reduced2, method = "knn", trControl = control)
```

Se entrena un segundo modelo KNN nuevamente para Diabetes_012.

## Evaluar el tercer modelo con validaci贸n cruzada repetida de 10 pliegues 

```{r}
set.seed(123)
model_knn_reduced2_repeated <- train(Diabetes_012 ~ ., data = data_diabetes_reduced2, method = "knn", trControl = trainControl(method = "repeatedcv", number = 10, repeats = 10))
```

Se genera la validacion cruazada para el modelo.

## Evaluar el tercer modelo

```{r}
summary(model_knn_reduced2_repeated)
```

Evaluamos el tercer modelo KNN.

## Matriz de confusion

```{r}
confusion_matrix_knn <- confusionMatrix(predict(model_knn_reduced2, newdata = data_diabetes), data_diabetes$Diabetes_012)
print("Rendimiento del Modelo k-NN para Diabetes_012 (Clasificaci贸n Binaria):")
print(confusion_matrix_knn)
```

Matriz para evaluar el rendimiento del modelo.

## CONCLUSIONES
A medida que se retiraronlas variables no se evidencian gran cambio en los resultados, encontrando que el ultimo modelo no tiene gran diferencia con el modelo. 
Evidenciando este por medio de la matriz de confusion donde se muestra una diferencia minima entre rendimientos del modelo.


